臺灣板橋地方法院刑事判決　　　　　　　　　　　　　　九十年度易字第四二五號
　　公　訴　人　臺灣板橋地方法院檢察署檢察官
　　被　　　告　丑○○
右列被告因竊盜案件，經檢察官提起公訴（八十九年度偵緝字第一七九五號），及移
北地方法院檢察署九十年度偵字第一０九七０號）審理，本院判決如左：
    主  文
丑○○共同連續攜帶兇器竊盜，處有期徒刑壹年。扣案之萬能鑰匙肆支（即Ａ、Ｂ、
Ｃ、Ｄ鑰匙肆支），均沒收。
    事  實
一、丑○○基於意圖為自己不法所有之概括犯意，先後單獨一人、或與丙○○基於犯
    意之聯絡，而為左列犯行：
(一)、丑○○於民國八十九年四月三十日十八時許至翌日（五月一日）十四時許間之某
    時，在台北縣新莊市○○路六百十四巷二十四號前，見壬○○所有之牌照Ｆ八－
    六一七九號自小客車停放該處，以破壞該自小客車駕駛座車門之方式，進入車內
    竊取壬○○所有、置放車內之：彩色吸頂攝影機一台、彩色攝影機三台、四分之
    一彩色攝影機五台、６Ｍ自動鏡頭三個、４Ｍ手動鏡頭五個、防護罩二台、支架
    二支、室內左右迴轉台一台、四十小時錄放影機一台、空白帶十捲、二十吋彩色
    無聲監視器一台、變壓器一個、八小時錄放影機一台、新台幣（下同）七千元、
    壬○○汽車駕照一張、電鑽一支、螺絲起子一支、汽車音響、ＣＤ主機一台得手
    。惟丑○○行竊時疏忽將自己所有之皮夾（內有丑○○身分證一張、電話卡五張
    、告發單二張、名片十七張、電話聯絡簿一本）遺留在駕駛座旁，嗣經壬○○報
    警，藉由丑○○遺留現場之上開證件循線查獲。
(二)、丑○○與丙○○共同基於意圖為自己不法所有之犯意聯絡，由丑○○駕駛某汽車
    搭載丙○○，於八十九年九月八日凌晨五、六時許，至台北市士林區河堤旁某處
    ，丑○○留在汽車上把風，由丙○○一人下車，並持用丑○○提供所有之客觀上
    可供兇器使用、對人之身體生命易生危險之萬能鑰匙二支（形狀如附圖編號Ａ、
    Ｂ所示，下簡稱：Ａ、Ｂ鑰匙），共同竊取停放於該處、屬癸○○所有之牌照Ｄ
    Ｇ－八二六三號自小貨車一輛（按該牌照ＤＧ－八二六三號車，登記車主為：傳
    揚行銷廣告股份有限公司，係於八十九年七月十四日，在台北市○○區○○路芝
    山捷運站內停車場遭不詳之人竊取，嗣並棄置於上開地點），得手後，旋即離去
    。
(三)、丑○○於九十年二月二十五日十九時許，在臺北市○○區○○街二段陽明大學對
    面，竊取停放該處屬己○○所有之牌照三Ａ－七四三０號自小客車一輛，接續又
    九十年二月二十八日晚上某時，在台北市○○○路、保安街附近，竊取辛○○所
    有車號九Ｂ－五三四０號大牌二面，得手後，復將九Ｂ－五三四０號大牌二面換
    裝於前開牌照三Ａ－七四三０號自小客車上（牌照三Ａ－七四三０號大牌二面則
    放置於該車後座），供己駛用。嗣於九十年三月一日十時許，丑○○駕駛前開車
    輛，在桃園縣龜山鄉○○路二十八號前，為警查獲。
(四)、丑○○於九十年五月十四日凌晨五時許，在台北市○○路二五八巷六號前，持其
    有所之客觀上可供兇器使用、對人之身體生命易生危險之萬能鑰匙四支（其中二
    支即Ａ、Ｂ鑰匙，另二支形狀如附圖Ｃ、Ｄ所示，下簡稱：Ｃ、Ｄ鑰匙），破壞
    停放於該處屬寅○○所有汽車之門鎖，竊取車內之液晶電視一台、ＣＤ主機一台
    、卡拉ＯＫ設備一組，皮夾、背包、腰包、手提包、煙盒一批等物，得手後，丑
    ○○又於九十年五月十五日十八時許，在臺北市○○○道○段十二號友人劉家權
    （所涉贓物犯嫌，另移由台灣士林地方法院檢查署偵辦）住處，以上開竊得之部
    分皮夾等物品，供劉家權抵債之用，嗣劉家權於同年月十六日五時許，在台北市
    ○○○路二四七巷口，販賣上開物品，為寅○○發現，並報警處理，警方經劉家
    權之供述，循線於同日六時許，在台北市○○區○○路與大南路口，查獲丑○○
    ，並扣得前開其所有供竊取上開物品所用之萬能鑰匙Ａ、Ｂ、Ｃ、Ｄ鑰匙四支（
    含竊取前述(二)所示汽車所用之Ａ、Ｂ鑰匙二支）。
二、案經台北縣警察局新莊分局報請臺灣板橋地方法院檢察署檢察官偵查起訴及移送
    併案審理。
    理  由
一、訊據被告丑○○矢口否認有何右揭竊盜犯行，且關於：(1)如事實欄一、(一)所示部
    分辯稱：在前開壬○○所有之車號Ｆ八－六一七九號自小客車內所查獲之皮夾係
    伊前於八十九年四月三十日二十三時許，在三重市○○○路失竊，伊有於八十九
    年五月一日十四時許向台北縣警察局三重分局三重派出所報案；且伊於八十九年
    四月三十日及五月一日，均在三重市○○○路一號白宮賓館投宿，未曾外出云云
    ；(2)如事實欄一、(二)所示部分辯稱：該牌照ＤＧ－八二六三號自小貨車，係丙○○交予伊之贓車，伊不敢開，才將車停在路邊等語；(3)如事實欄一、(三)所示部分
    辯稱：懸掛九Ｂ－五三四０號大牌二面之牌照三Ａ－七四三０號自小客車一輛，
    係丙○○偷車要給辛○○改裝車，伊當天與丙○○一起至桃園，丙○○下車買東
    西，伊就被警察查獲云云；(4)如事實欄一、(四)所示部分辯稱：伊雖有賣皮包等物
    予劉家權，但該皮包等物係伊向綽號「台南」者購買，原要配合經方查緝綽號「
    台南」之人，但警員說時間不夠，要伊擔下本件竊盜犯行，伊才於警訊中承認等
    語。經查：
（一）關於如事實欄一、(一)所示犯行部分：
    (一)右揭事實，並經被害人壬○○於警訊及本院審理中指訴綦詳（見八十九年五月
      一日警訊筆錄、本院九十年十二月二十四日訊問筆錄）），並有被告丑○○皮
      夾內之身分證、東寶商行名片、舉發違反道路交通管理事件通知單影本各一紙
      在卷可參。
    (二)被告先於警訊時供稱：伊之皮夾係於八十九年四月三十日二十三時至翌日十二
      時間，放置在向友人李志明借得之車號ＦＫ－九五八二號自小客車內（停放於
      台北縣三重市○○街內），且不知李志明之年籍資料、住所等語（見八十九年
      六月三日警訊筆錄）；其嗣於偵訊中又改稱：伊皮夾係在其之牌照ＡＹ－０九
      四一號廂型車內遭竊等語（見八十九年度偵緝字第一七九五號偵查卷第二十八
      頁）；其於本院復供稱：牌照ＡＹ－０九四一號車係伊所有，但因牌照遭吊扣
      ，伊前所稱之李志明即為其丙○○，伊與丙○○一起向守德葬儀社老闆借的云
      云。由是觀之，被告先後所供其皮夾所在遭竊之車輛、牌照、來源均不相同，
      已難遽予採信。再者，證人丙○○於本院證稱：伊沒有牌照ＦＫ－九五八二號
      自小客車，也沒有借該車予被告丑○○等語（見本院九十年九月七日訊問筆錄
      ）。益見被告丑○○前後所辯不一，且與證人丙○○之供述不符，不足為採。
    (三)被告於八十九年五月一日十四時許，向台北縣警察局三重分局三重派出所警員
      王賢福報案稱：伊於八十九年四月三十日二十三時許，在台北縣三重市○○○
      路、大榮街遺失身分證、八千元等物，業據證人即受理報案之警員王賢福於偵
      審中證述明確（分見八十九年度偵緝字第一七九五號偵查卷第五十八頁、本院
      九十年三月十四日訊問筆錄），並有台北縣警察局受理民眾報案紀錄簿影本一
      紙在卷可參（見台北縣警察局新莊分局刑事偵查卷宗內），足見被告當時報案
      係伊「遺失」上開物品，此核與被告前開所辯：其皮夾係在車內「遭竊」乙節
      ，並不相符。
    (四)再查，據卷附之「白宮賓館」自八十九年四月三十日起至同年五月十一日之旅
      客登記簿（見八十九年度偵緝字第一七九五號偵查卷第三十八至五十頁）十二
      張所載，僅其中一張有被告之住房登記，其上僅載有被告丑○○之身分年籍及
      住房號碼，而未有任何住宿日期之記載，此固可證明被告確有於前開期間內之
      不詳時間投宿「白宮賓館」，惟具體投宿時間如何？則難以確認，且縱使被告
      有於案發前後有投宿於「白宮賓館」，然衡之一般投宿旅館之客人，其行動來
      去自如，並不受旅館方面之任何拘束，尚不足作為被告本件案發時不在場之證
      明，而為有利於被告之認定。是被告請求再傳訊「白宮賓館」工作人員，核無
      必要。
    (五)綜合上情，被告丑○○之皮夾，既係「行竊者」所遺留在被害人壬○○之車內
      ，而被告所辯其皮夾遭竊乙節，有上述諸多瑕疵，尚難予採信，應堪認定係被
      告所為，且其行竊時間，應在八十九年四月三十日十八時（被害人停放車輛時
      ）至八十九年五月一日十四時（被告向警方報案）之間某時，應屬合理推論。
      事證明確，被告此部分犯行，應堪認定。
（二）關於如事實欄一、(二)所示犯行部分：
    (一)此部分事實，業據被害人癸○○於警訊中指訴綦詳，並經證人即共犯丙○○於
      警偵訊及本院審理中供述明確（分見台灣士林地方法院檢察署九十年度偵字第
      二八四八號偵查卷內：九十年三月三日警訊筆錄、第六十八頁，本院九十年九
      月七日、同年月十二日、同年十二月二十六日訊問筆錄），並有贓物認領保管
      單、車籍作業系統－查詢認可資料影本各一份在卷，及於事實欄一、(四)所示時
      地扣案、並經證人丙○○當庭指認之Ａ、Ｂ鑰匙二支可資佐證。
    (二)被告所辯，顯係事後卸責飾辭，不足採信。事證明確，被告此部分犯行，堪以
      認定。
（三）關於如事實欄一、(三)所示犯行部分：
    (一)此部分事實，業據被害人己○○於警訊指訴綦詳，並有被害人己○○出具之贓
      物認領保管單影本一紙、台北市政府警察局大同分局車牌遺失受理報案單影本
      一紙、車輛竊盜車牌失竊資料個別查詢報表影本二紙、本院九十一年一月四日
      辦理刑案電話查詢登記表一紙在卷足參。
    (二)證人丙○○於本院亦明確證稱：「（在九十年三月一日上午是否借丑○○一台
      車，車牌掛九Ｂ－五三四０，車身為三Ａ－七四三０號？）沒有，（為何丑○○說該車及車牌是你偷的，且跟你一起去龜山？）沒這回事。我沒偷該車、牌
      ，也沒有跟他駕該車去桃園。：：：去桃園那台車，我確實不知道。」等語甚
      詳（見本院九十年九月七日、同年月十二日訊問筆錄），足見被告前開所辯，
      不足採信。
（四）關於如事實欄一、(四)所示犯行部分：
    (一)此部分事實，業據被告丑○○於警訊中坦承不諱（見九十年五月十六日警訊筆
      錄），並經被害人寅○○、證人劉家權於警偵訊中指證綦詳（均見台灣台北地
      方法院檢察署九十年度偵字第一０九七０號偵查卷內），並有贓物認領保管單
      影本一紙、照片影本三張在卷，及如附圖所示萬能鑰匙Ａ、Ｂ、Ｃ、Ｄ鑰匙四
      支扣案可資佐證。
    (二)被告以上開辯解否認其於警訊筆錄之真實性，然查，被告於警訊中確係供稱：
      該等皮包等物件，係伊於九十年五月十四日凌晨五時許，在台北市○○路某巷
      內，以自製破壞工具破壞他人汽車門鎖後進入竊取，至其所施用之扣案毒品等
      物，則係向綽號「台南」者購買云云，有前開警訊筆錄可稽，並據證人即製作
      該警訊筆錄之警員乙○○於本院證稱：當時被告係供稱伊之毒品係向綽號「台
      南」者購買，可以調「台南」者出來，也有給被告二、三小時時間，之後「台
      南」之手機就關掉了，但這與贓物部分無關等語明確（見本院九十年七月十一
      日訊問筆錄），足見被告前開辯解，顯係意圖混淆其所涉毒品與竊盜之犯行，
      不足為採。
（五）綜上所述，本件事證明確，被告前開竊盜犯行，均堪以認定。
二、核被告如事實欄一、(一)、(三)之所為，均係犯刑法第三百二十條第一項之竊盜罪；
    又扣案之Ａ、Ｂ、Ｃ、Ｄ鑰匙四支，均為金屬材質，形狀如附圖所示，可供作兇
    器使用，對人之身體生命易生危險，客觀上具有危險性，被告於前開事實欄一、
    (二)、(四)所示時地持之行竊之所為，均係犯刑法第三百二十一條第一項第三款之攜
    帶兇器竊盜罪。被告丑○○與證人丙○○間，就如事實欄一、(二)所示竊盜犯行，
    互有犯意聯絡及行為分擔，皆為共同正犯。被告先後四次竊盜犯行，時間緊接，
    罪名及基本犯罪構成要件均屬相同，顯係基於概括犯意為之，為連續犯，依刑法
    第五十六條之規定，應論以較重之刑法第三百二十一條第一項第三款之攜帶兇器
    竊盜罪一罪，並加重其刑。公訴人雖未就被告丑○○如事實欄一、(二)、(三)、(四)所
    示竊盜犯行部分起訴（業經公訴人移送併案審理），惟此部分與起訴部分之如事
    實欄一、(一)所示竊盜犯行部分，有連續犯裁判上一罪關係，然依審判不可分之原
    則，本院自應併予審理；且公訴人認被告僅係犯如事實欄一、(一)所示之刑法第三
    百二十條第一項之普通竊盜罪，起訴法條容有未洽，應予變更。爰審酌被告丑○○犯罪之動機、目的、手段、所生危害及犯罪後之態度等一切情狀，量處如主文
    所示之刑，以示懲儆。
三、扣案之Ａ、Ｂ、Ｃ、Ｄ鑰匙四支，均為被告丑○○所有，且Ａ、Ｂ鑰匙二支係供
    被告丑○○與共犯丙○○共犯如事實欄一、(二)所示竊盜罪所用之物，Ａ、Ｂ、Ｃ
    、Ｄ鑰匙四支，係供被告犯如事實欄一、(四)所示竊盜罪所用之物，業據被告丑○○於警訊、及共犯即證人丙○○於本院審理中供明在卷，均應依刑法第三十八條
    第一項第二款之規定宣告沒收。至於事實欄一、(三)所示時地另扣案鑰匙一支，被
    告丑○○堅詞否認為其所有，且查無確切證據足證係供被告犯前開竊盜罪所用之
    物，故不予宣告沒收，附此敘明。
四、移送併辦意旨（台灣士林地方法院檢察署九十年度偵字第二００六號）略稱：被
    告丑○○於八十七年十二月起至八十九年十二月止，在台北市○○○路、松山區
    ○○○路三段、萬華區○○路等處，竊取戊○○等十五人之身分證、駕照、行照
    、健保卡等物（如附表所示參見檢察官移送併案意旨書），經警於九十年一月十
    七日十七時許，在台北市○○區○○街一０九之一號其友人子○○承租之倉庫為
    警查獲扣得上開證件，因認被告丑○○涉犯刑法第三百二十條第一項之竊盜罪嫌
    云云。惟按犯罪事實應依證據認定之，刑事訴訟法第一百五十四條定有明文，訊
    據被告丑○○堅詞否認有此部分竊盜犯行，並辯稱：該等證件均與伊無關，係子
    ○○他們誣賴給伊的等語。經查：
    (一)、被告丑○○(1)自八十四年十月二十七日起至八十八年六月二十三日（翌日出
    監）期間，因犯肅清煙毒條例罪，在台灣雲林監獄執行；(2)自八十九年十二月九
    日起至九十年一月二十日止，因涉竊盜案件，羈押在台灣台北看守所；(3)自九十
    年五月十六日起至九十年七月三日止，羈押在台灣士林看守所；(4)自九十年七月
    三日起在台灣台北戒治所強制戒治迄今等情；有其法務部在監在押資料表一份在
    卷足參；則被告丑○○於上開期間既然在監、在押，足見被告不可能於如附表編
    號四、七、八號所示時地外出行竊甚明。(二)、再者，附表編號二之被害人庚○○
    於警訊中陳稱：該等物品係「遭竊」（見九十年一月十七日警訊筆錄），惟其於
    本院調查時則已改稱：係「遺失」云云（見本院九十年九月十二日訊問筆錄）；
    附表編號十一之被害人丁○○之身分證，係於八十九年八月十一日，在台北縣泰
    山鄉○○路明志工專附近「遺失」，且其身分證經警查獲扣案時已經換貼他人（
    非被告丑○○）之照片等情，業據丁○○於警訊中供明在卷（見台灣士林地方法
    院檢察署九十年度偵字第二００六號偵查卷第三十一頁）；附表編號十四被害人
    甲○○之身分證，係於八十八年底、八十九年初，其保險經紀人持伊之身分證，
    在保險公司櫃檯「遺失」等情，亦據甲○○於本院調查時陳明（見本院九十年九
    月十二日訊問筆錄）；又附表編號六、十、十三、十五之身分證，究係如何脫離
    本人持有，則原因不詳。從而，上開編號二、十一、十四、六、十、十三、十五
    所示之證件，能否認定均係「遭竊」之物，已堪置疑。(三)證人子○○於警偵訊證
    稱：扣案如附表編號一至十五所示之證件，均係被告丑○○所寄放留下的等語（
    見台灣士林地方法院檢察署九十年度偵字第二００六號偵查卷第十七至二十頁、
    附本院卷之台灣士林地方法院檢察署九十年度偵字第三二六八號案九十年五月四
    日偵訊筆錄），被告丑○○雖一再否認該等證件與其有任何關係，惟縱使證人子
    ○○所稱屬實，亦僅能證明被告曾經持有該等證件（含附表編號一、三、五、九
    、十二所示遭竊之證件，業據該等被害人於警訊中陳明），而持有他人遺失、遭
    竊物品之可能原因甚多，侵占，或故買、收受、寄藏贓物等不一而足，尚難以此
    遽認被告丑○○即有於前揭時地竊取該等證件之犯行。此外復查無其他積極證據
    足以證明被告於前述期日有竊取該等證件之犯行，併案意旨所指被告此部分竊盜
    罪嫌不足，被告縱使另涉犯其他罪名，亦與被告前開論罪科刑部分無連續犯裁判
    上一罪之關係，自應退回檢察官另為適當之處理，附此敘明。
據上論斷，應依刑事訴訟法第二百九十九條第一項前段、第三百條，刑法第二十八條
、第五十六條、第三百二十一條第一項第三款、第三十八條第一項第二款，判決如主
文。
本案經檢察官謝岳龍到庭執行職務。
中      華      民      國      九十一    年      一      月   二十一   日
                                      臺灣板橋地方法院刑事第四庭
                                          法  官  劉  大  衛
右正本證明與原本無異。
如不服本判決，應於判決送達後十日內向本院提出上訴狀
                                          書記官  蕭  興  南
中      華      民      國      九十一年      一    月    二十九  日
附錄本案論罪科刑法條全文
刑法第三百二十一條
犯竊盜罪而有左列情形之一者，處六月以上五年以下有期徒刑：
一、於夜間侵入住宅或有人居住之建築物、船艦或隱匿其內而犯之者。
二、毀越門扇、牆垣或其他安全設備而犯之者。
三、攜帶兇器而犯之者。
四、結夥三人以上而犯之者。
五、乘火災、水災或其他災害之際而犯之者。
六、在車站或埠頭而犯之者。
前項之未遂犯罰之。
